臺灣宜蘭地方法院刑事裁定
111年度聲字第123號
聲  請  人  臺灣宜蘭地方檢察署檢察官
受  刑  人  游嘉宏



上列聲請人因受刑人數罪併罰有二裁判以上，聲請定其應執行之
刑（111年度執聲字第70號、111年度執字第457號），本院裁定
如下：
    主  文
游嘉宏犯如附表所示各罪所處之刑，應執行有期徒刑壹年柒月。
    理  由
一、聲請意旨略以：受刑人游嘉宏因犯竊盜等案件，先後經判決
    確定如附表，應依刑法第53條及第51條第5款，定其應執行
    之刑，爰依刑法第50條及刑事訴訟法第477條第1項聲請裁定
    等語。
二、按裁判確定前犯數罪者，併合處罰之。但有下列情形之一者
     ，不在此限：一、得易科罰金之罪與不得易科罰金之罪。
    又前項但書情形，受刑人請求檢察官聲請定應執行刑者，依
    第51條規定定之。再有二裁判以上者，依第51條之規定，定
    其應執行之刑。又數罪併罰，分別宣告其罪之刑，依下列各
    款定其應執行者：五、宣告多數有期徒刑者，於各刑中之最
    長期以上，各刑合併之刑期以下，定其刑期，但不得逾30年
    ，刑法第50條第1項但書第1款、第2項、第53條、第51條第5
    款分別定有明文。
三、法律上屬於自由裁量之事項，有其外部性界限及內部性界限
    ，並非概無拘束。依據法律之具體規定，法院應在其範圍選
    擇為適當之裁判者，為外部性界限；而法院為裁判時，應考
    量所適用之法規之目的及法律秩序之理念所在者，為內部性
    界限。法院為裁判時，二者均不得有所逾越。在數罪併罰，
    有2裁判以上，定其應執行之刑之案件，法院所為刑之酌定
    ，固屬自由裁量之事項，然仍應受前揭外部性界限及內部性
    界限之拘束（最高法院103年度台抗字第716號裁定意旨參照
    ）。就內部性界限而言，法律上屬於自由裁量之事項，雖非
    概無法律性之拘束，以法院就宣告刑自由裁量權之行使而言
    ，應受比例原則、公平正義原則之規範，並謹守法律秩序之
    理念，體察法律之規範目的，使其結果實質正當，俾與立法
    本旨相契合，亦即合於裁量之內部性界限（最高法院105年
    度台抗字第267號裁定意旨參照），在量刑權之法律拘束性
    原則下，依刑法第51條第5款之規定，採限制加重原則，以
    宣告各刑中之最長期為下限，各刑合併之刑期為上限，但最
    長不得逾30年，資為量刑自由裁量權之外部界限，並應受法
    秩序理念規範之比例原則、平等原則、責罰相當原則、重複
    評價禁止原則等自由裁量權之內部抽象價值要求界限之支配
    ，使以輕重得宜，罰當其責，俾符合法律授與裁量權之目的
    ，以區別數罪併罰與單純數罪之不同，兼顧刑罰衡平原則（
    最高法院105年度台上字第428號裁判意旨參照）。再者，刑
    事訴訟法第370條第2項、第3項，已針對第二審上訴案件之
    定應執行刑，明定有不利益變更禁止原則之適用；而分屬不
    同案件之數罪併罰有應更定執行刑之情形，倘數罪之刑，曾
    經定應執行刑，再與其他裁判宣告之刑定應執行刑時，在法
    理上亦同受此原則之拘束。亦即，另定之執行刑，其裁量所
    定之刑期，不得較重於前定之執行刑加計後裁判宣告之刑或
    所定執行刑之總和（最高法院110年度台抗字第1844號裁定
    意旨參照）。此外，檢察官聲請定應執行刑之數罪中，倘有
    部分罪刑已執行完畢者，因僅係檢察官指揮執行時，應如何
    予以扣抵之問題，要與定應執行刑無涉（最高法院110年度
    台抗字第1355號裁定意旨參照）。復數罪併罰中之一罪，依
    刑法規定得易科罰金，若因與不得易科之他罪併合處罰結果
    而不得易科罰金時，原可易科部分所處之刑，自亦無庸為易
    科折算標準之記載（司法院釋字第144號解釋要旨參照）。
三、經查，本件受刑人游嘉宏於如附表所示日期，犯如附表所示
    之各罪，經本院判處如附表所示之刑確定在案，且本件聲請
    定應執行刑之犯罪事實最後判決法院為本院，有各該判決書
    及臺灣高等法院被告前案紀錄表在卷可稽。其中受刑人游嘉
    宏所犯附表編號1至3之罪所處之刑係得易科罰金之刑，附表
    編號4之罪所處之刑係不得易科罰金之刑，依刑法第50條第1
    項第1款、第2項之規定，須經受刑人請求檢察官聲請定其應
    執行之刑，始得依刑法第51條規定定其應執行刑。茲受刑人
    游嘉宏請求檢察官聲請就附表所示各罪合併定其應執行之刑
    ，有臺灣宜蘭地方檢察署依102年1月25日修正施行之刑法第
    50條調查受刑人是否聲請定應執行刑調查表在卷可佐，檢察
    官據此聲請定其應執行之刑，本院審核認其聲請為正當。爰
    審酌本件內部性及外部性界限，受刑人游嘉宏所犯各罪之類
    型、態樣、侵害法益、情節及行為次數，兼衡刑罰經濟與公
    平、比例原則，對於受刑人游嘉宏所犯數罪為整體非難評價
    ，暨附表編號1至3前曾經本院裁定定應執行有期徒刑1年2月
    ，爰依法定其應執行刑如主文所示。另受刑人游嘉宏所犯附
    表編號1至3為得易科罰金之罪，因與附表編號4所示不得易
    科罰金之罪合併處罰，揆諸上開解釋，原得易科罰金部分所
    處之刑，自毋庸為易科罰金折算標準之記載。又受刑人所犯
    如附表編號1至3所示之罪雖已執行完畢，惟與附表編號4之
    罪合併定應執行刑後，於執行時本應扣除已執行完畢之部分
    ，不得重複執行，故對於受刑人尚無不利，附此敘明。
據上論斷，依刑事訴訟法第477條第1項，刑法第53條、第51條第
5款，裁定如主文。　　　
中　　華　　民　　國　　111 　年　　4 　　月　　27　　日
                  刑事第五庭  法  官　 陳嘉瑜
以上正本證明與原本無異。　　　　　　　　　
如不服本裁定，應於送達後5日內，向本院提出抗告狀。（需附
繕本）　　　
中　　華　　民　　國　　111 　年　　4 　　月　　27　　日
                              書記官   蕭欣怡